臺灣高等法院臺中分院民事裁定
111年度聲字第133號
聲  請  人  吳素貞  

上列聲請人因與相對人沈裕翔間聲明異議事件，對於中華民國11
1年6月17日臺灣南投地方法院111年度執事聲字第7號裁定提起抗
告（即本院111年度抗字第352號），並就抗告程序裁判費聲請訴
訟救助，本院裁定如下：
    主  文
聲請駁回。
    理  由
一、聲請人不服原法院民國111年5月26日109年度司執字第14347
    號裁定，聲明異議，經原法院以同年6月17日111年度執事聲
    字第7號裁定駁回。其不服提起抗告（原審卷27、28頁），
    惟未據繳納抗告裁判費，原法院次以同年7月5日111年度執
    事聲字第7號裁定命其於該裁定送達後7日內補繳抗告裁判費
    新臺幣（下同）1,000元（同卷29頁），其逾期未繳納，原
    法院又以同年8月10日111年度執事聲字第7號裁定認其抗告
    不合法，駁回其抗告（同卷47頁，下稱原裁定）。聲請人不
    服而抗告，並就抗告費用聲請本件訴訟救助，聲請意旨略以
    ：伊與相對人並不相識，亦無借款、設定抵押之債權債務關
    係，伊係受騙，已虧損鉅額之訴訟費用，原法院拍賣伊所有
    之土地，駁回伊之異議，伊不服提起抗告，又要錢，爰聲請
    訴訟救助等詞。
二、按當事人無資力支出訴訟費用者，法院應依聲請，以裁定准
    予訴訟救助，民事訴訟法第107條第1項前段定有明文。所謂
    無資力係指窘於生活，且缺乏經濟上之信用者而言。又當事
    人以其無資力支出訴訟費用請求訴訟救助，依同法第109條
    第2項、第284條規定，應提出能即時調查之證據以釋明之。
    而法院調查聲請人是否無資力支出訴訟費用，亦僅專就聲請
    人提出之證據為之，如聲請人並未提出證據，或依其提出之
    證據，未能信其無資力支出訴訟費用之主張為真實，即應將
    其聲請駁回，並無依職權調查或定期命補正之必要。
三、查聲請人就原裁定提起抗告，因未繳納抗告裁判費而提起本
    件聲請，惟僅泛稱兩造素不相識，亦無債權債務關係，並認
    已負擔鉅額訴訟費用云云外，未見有何佐證之提出，尚難認
    就前揭所定對其無資力支出訴訟費用之事實已為相當之釋明
    。此外，聲請人復未提出其他即時調查之證據，以釋明其確
    係窘於生活，且缺乏經濟上信用，並無籌措款項以支付訴訟
    費用之信用技能，致無資力支出訴訟費用等情。是本件訴訟
    救助之聲請，與法即有未合，無以准許，應予駁回。
四、據上論結，本件聲請為無理由，爰裁定如主文。
中　　華　　民　　國　　111 　年　　9 　　月　　2 　　日
　　　　　　　　　民事第三庭    審判長法　官  黃玉清
　　　　　　　　　　　　　　          法　官  涂秀玲
　　　　　　　　　　　　　　　        法　官  葛永輝
正本係照原本作成。       
如不服本裁定應於裁定送達後10日內向本院提出抗告理由狀（須
按他造人數附具繕本），並繳納抗告裁判費新台幣1000元。因疫
情而遲誤不變期間，得向法院聲請回復原狀。

                                      書記官  黃湘玲
　　　　　　　　　　　　　　　　　　　 
中　　華　　民　　國　　111 　年　　9 　　月　　2 　　日